【裁判字號】    99,抗,818
【裁判日期】    990722
【裁判案由】    聲請撤銷緩刑
【裁判全文】
臺灣高等法院刑事裁定                   99年度抗字第818號
抗  告  人  臺灣新竹地方法院檢察署檢察官
被      告  甲○○原名曾雁珠.
上列抗告人因聲請撤銷緩刑案件，不服臺灣新竹地方法院中華民
國99年6月22日裁定（99年度撤緩字第59號），提起抗告，本院
裁定如下：
    主  文
原裁定撤銷。
甲○○之緩刑宣告撤銷。
    理  由
一、聲請意旨略以：受保護管束人甲○○因詐欺案件，經臺灣新
    竹地方法院以98年度審竹簡字第820號判決處有期徒刑3月，
    如易科罰金，以新臺幣1,000元折算1日，緩刑2年，緩刑期
    間內付保護管束，並應向指定之政府機關、政府機構、行政
    法人、社區或其他符合公益目的之機構或團體提供40小時之
    義務勞務，於98年11月16日確定。嗣由臺灣新竹地方法院檢
    察署以98年度執保字第314號執行，緩刑期間付保護管束。
    茲該受保護管束人經傳喚、拘提不到。業已違反保安處分執
    行法第74條之2第2款之規定，且情節重大，爰依刑事訴訟法
    第476條之規定，聲請撤銷緩刑之宣告等語。
二、原裁定意旨略以：(一)、受保護管束人甲○○因詐欺案件，經
    本院判處有期徒刑3月，如易科罰金，以新台幣1000元折算1
    日，緩刑2年，緩刑期間內付保護管束，並應向指定之政府
    機關、政府機構、行政法人、社區或其他符合公益目的之機
    構或團體提供40小時之義務勞務，並於98年11月16日判決確
    定，本院判決時，受保護管束人並未在監在押，而其戶籍地
    址、居所地址分別為「新竹縣湖口鄉○○街41巷8號」、「
    新竹縣湖口鄉○○路○段304號」，原判決亦對上開地址為送
    達，有該案判決書、送達證書2紙等資料在卷可稽。(二)、臺
    灣新竹地方法院檢察署第一次通知受保護管束人甲○○應於
    99年1月15日上午9時30分至該署報到之傳票，係於98年12月
    24日以受保護管束人之戶籍地「新竹縣湖口鄉○○街41巷8
    號」及於98年12月21日以受保護管束人之居所地「新竹縣湖
    口鄉○○路○段304號」為執行傳票送達處所，惟郵政機關就
    上開地址送達時未獲會晤受保護管束人，亦無受領文書之同
    居人或受僱人，因此將該執行傳票分別寄存送達於湖口分駐
    所、新工派出所，有送達證書2紙在卷可稽；第二次通知受
    保護管束人應於99年2月26日上午10時至該署報到之傳票，
    係於99年1月21日以受保護管束人之戶籍地「新竹縣湖口鄉
    ○○街41巷8號」及居所地「新竹縣湖口鄉○○路○段304號
    」為執行傳票送達處所，惟郵政機關就上開地址送達時未獲
    會晤受保護管束人，亦無受領文書之同居人或受僱人，因此
    將該執行傳票分別寄存送達於湖口分駐所、新工派出所，有
    送達證書2紙在卷可憑。然卷內並無受保護管束人確實已得
    知檢察官或執行保護管束者之命令或處於得知悉之狀態下而
    不予遵守之資料。又受保護管束人戶籍地之房屋所有權人林
    秋雲，業已於98年12月31日，因受保護管束人遷離戶籍地，
    未於法定期間申請遷徙登記，而依戶籍法第50條第1項之規
    定，申請將受保護管束人之戶籍暫遷至新竹縣湖口鄉戶政事
    務所，有新竹縣湖口鄉戶政事務所99年6月11日竹縣湖戶字
    第0990001305號函及檢附之申請書、新竹縣稅捐稽徵處98年
    房屋稅繳款書各1紙在卷可稽，則「新竹縣湖口鄉○○街41
    巷8號」是否確為受保護管束人之住所，而得於該處所為寄
    存送達，尚非全然無疑。(三)、另聲請人於99年3月19日發函
    命警方至「新竹縣湖口鄉○○街41巷8號」拘提受保護管束
    人時，依警方出具之拘提報告書記載：「經本分局派員分別
    於99年3月25日11時、17時至被拘人地執行未獲。」另發函
    命警方至「新竹縣湖口鄉○○路○段304號」拘提受保護管束
    人時，依警方出具之拘提報告書記載：「職於99年3月24 日
    10時，查訪新竹縣湖口鄉○○路○段304號，目前屋主為范蘭
    妹（39.02.15、Ｚ000000000），無電話，於99年1月中左右
    承租該住處，原屋主甲○○已不知去向。」等情，有上揭拘
    提報告書2份附卷可稽，是依上揭拘提結果，現住戶並不知
    悉受保護管束人去向及聯絡方式，是否可將上揭執行傳票轉
    知受保護管束人已不無疑問？而上開98年12月24日、99年1
    月21日寄存送達部分，受保護管束人均未前往領取，亦有寄
    存送達領取資料3紙在卷可佐，則受保護管束人是否已經確
    實得知檢察官之命令，而故意不依該命令到場，尚屬可疑，
    自難逕認受保護管束人確實有違反保安處分執行法第74條之
    2第2款規定之情事。聲請人復未提出除上開文件暨判決犯罪
    事實以外之其他積極證據，或具體說明受保護管束人有何情
    狀足認保護管束處分已不能收效，原宣告之緩刑難收其預期
    效果，而有執行刑罰之必要。聲請人聲請撤銷本件緩刑宣告
    ，尚難准許，應予駁回等語。
三、抗告意旨略以：本署於98年12月17日對受保護管束人核發執
    行附條件緩刑案件之通知，命受保護管束人應於99年1月15
    日9時30分至本署報到以執行保護管束，並向受保護管束人
    之戶籍地「新竹縣湖口鄉○○街41巷8號」及居所地「新竹
    縣湖口鄉○○路○段304號」為送達處所，因未會晤受保護管
    束人，乃分別於98年12月21日、24日寄存送達於湖口分駐所
    、新工派出所，有送達證書2紙在卷可稽，本署所為之寄存
    送達，自屬合法送達，豈可因受保護管束人未親自收受或未
    前往寄存送達處所收受，而認本署上開寄存送達為違法？原
    審裁定另以受保護管束人於98年12月31日遭遷戶籍至新竹縣
    湖口鄉戶政事務所，而認該址非受保護管束人之住所，然本
    署於98年12月21日、24日寄存送達前開2址在先，受保護管
    束人遭遷戶籍在後，原審裁定無不張冠李戴之有？況受保護
    管束人於執行保護管束期間，尚無法以「通緝」方式逮捕到
    案執行，有待受保護管束人積極配合及服從檢察官之執行保
    護管束命令，本件受保護管束人不但經二次通知執行不到案
    外，且經警至上開2址拘提受保護管束人，均已行方不明而
    未能拘獲，有警方出具之拘提報告2份在卷可參，自堪認受
    保護管束人已逃逸致行方不明，本署除依法寄存送達通知、
    拘提受保護管束人到案執行，已無他法。原審前開認定似有
    未當，請將原裁定撤銷，更為妥當之裁定云云。
四、按受保護管束人在保護管束期間內，應服從檢察官及執行保
    護管束者之命令；受保護管束人違反前條各款情形之一，情
    節重大者，檢察官得聲請撤銷保護管束或緩刑之宣告，保安
    處分執行法第74條之2第2款、第74條之3第1項分別定有明文
    。經查：被告甲○○前因犯幫助詐欺罪，於偵查中98年6月
    4日到庭時向檢察官坦認犯行不諱，檢察官即依被告之自白
    、被害人之指訴及被害人所提出自動向原法院聲請簡易判決
    處刑，原法院未經傳喚被告，即於98年10月16日以98年度審
    竹簡字第820號判決判處被告犯幫助詐欺罪，處有期徒刑3
    月，如易科罰金，以新台幣1000元折算1日，緩刑2年，緩刑
    期間內付保護管束，並應向指定之政府機關、政府機構、行
    政法人、社區或其他符合公益目的之機構或團體提供40小時
    之義務勞務，有原法院98年度審竹簡字第820號刑事案卷可
    稽。而依偵查卷附98年6月4日筆錄記載，被告之住所為「新
    竹縣湖口鄉○○街41巷8號」，居所為「新竹縣湖口鄉○○
    路○段304號」，原法院於判決後，亦查詢確認被告之戶籍仍
    設於「新竹縣湖口鄉○○街41巷8號」址，故以上開二址對
    被告寄送判決書，經合法送達，於98年11月16日判決確定。
    而原法院將本案送由臺灣新竹地方法院檢察署執行，經對被
    告上開二址，通知被告應於99年1月15日、99年2月26日到場
    執行，惟被告均未到庭，有該署送達證書4紙在卷可稽。該
    署檢察官即對被告上開二址執行拘提，警方多次到場拘提被
    告結果，均因被告已不知去向而拘提未獲，有新竹縣警察局
    竹北分局99年5月12日暨所附之拘票、拘提報告書、現場照
    片等件在卷可稽。其中被告原居住之「新竹縣湖口鄉○○路
    ○段304號」處所，依警方出具之99年3月24日拘提報告書記
    載：「職於99年3月24日10時查訪新竹縣湖口鄉○○路○段
    304號，目前屋主為范蘭妹（39.02.15、Ｚ000000000），無
    電話，於99年1月中左右承租該住處，原屋主甲○○已不知
    去向。」等（原審卷第19頁）。且依原審查詢結果，被告自
    99年5月6日起即設籍於新竹縣湖口鄉○○路119巷8號（湖口
    鄉戶政事務所），原審並再向湖口鄉戶政事務所函查結果，
    被告原設籍之「新竹縣湖口鄉○○街41巷8號」處所之房屋
    所有權人林秋雲依戶籍法第50條第1項規定提出申請而辦理
    ，有該所99年6月11日竹縣湖戶字第0990001305號函暨相關
    附件可稽（原審卷第30-33頁）。可知，被告於原審判決以
    後即去向不明，逃匿無蹤，原判決雖對被告為緩刑宣告，惟
    係有條件之緩刑宣告，被告於緩刑期內仍應依檢察官之命令
    到案執行保護管束及義務勞務等內容，其竟於判決確定後不
    知去向，致執行機關於確定判決、緩刑期間開始起算以後，
    無從對被告執行保護管束及義務勞務等內容，則原確定判決
    對被告所為之附條件緩刑宣告自完全失卻意義，執行檢察官
    以此認為被告於應受保護期間未服從檢察官之命令，且情節
    重大，已違反保安處分執行法第74條之2第2款規定，聲請撤
    銷被告之緩刑宣告，依前說明，自屬有據。原裁定疏未詳察
    ，以檢察官之執行通知未合法送達於被告而駁回本件聲請，
    即有不當，檢察官據此抗告指摘原裁定，為有理由，應由本
    院將原裁定撤銷，且認無發回之必要，自為裁定如主文第二
    項所示，以臻適法。
據上論結，應依刑事訴訟法第413條，裁定如主文。
中    華    民    國    99    年    7     月    22    日
                  刑事第四庭審判長法  官  陳筱珮
                                  法  官  邱滋杉
                                  法  官  孫惠琳
以上正本證明與原本無異。
不得再抗告。
                                  書記官  林敬傑
中    華    民    國    99    年    7    月     23    日

司法院資訊處製作；財團法人民間司法改革基金會備份。
